臺灣高等法院高雄分院刑事判決　　　　　94年度上易字第93號
　　上　訴　人　臺灣高雄地方法院檢察署檢察官
　　被　　　告　癸○○
上列上訴人因被告竊盜案件，不服臺灣高雄地方法院93年度易字
第1619號中華民國93年12月13日第一審判決（起訴案號：臺灣高
雄地方法院檢察署93年度偵字第20471 號；併辦案號：同署93年
度偵字第22878 號、第23676 號），提起上訴（併辦案號：同署
94年度偵字第326號），本院判決如下：
    主  文
原判決撤銷。
癸○○連續攜帶兇器竊盜，處有期徒刑貳年。扣案自製剪刀壹把
沒收。
    事  實
一、癸○○前因竊盜案件，經台灣高雄地方法院於民國（下同）
    93年7 月30日以93年度簡字第3211號判處有期徒刑5 月確定
    （不構成累犯），詎不知悔改，仍基於意圖為自己不法所有
    之概括犯意，均攜帶足以傷人身體，可作為兇器用之自製剪
    刀（即萬能鑰匙）1 把為作案工具，連續於附表一所示之時
    間、地點，以附表一所示之方法，分別竊取蕭介弘、子○○
    、丙○○、丁○○、丑○○、林義祥、庚○○等人所有如附
    表一所示之財物。嗣警方接獲民眾檢舉癸○○涉嫌竊盜，遂
    報請臺灣高雄地方法院檢察署檢察官向台灣高雄地方法院申
    請核發搜索票，並於93年10月8 日下午3 時許，持該院之搜
    索票依法搜索癸○○位於高雄縣大寮鄉○○村○○路139 號
    之住所，當場搜得相關贓物而循線查獲。並扣得癸○○所有
    供竊取上開物品所用之自製剪刀（即萬能鑰匙）1 把，始悉
    上情。
二、案經寅○○、子○○、丁○○、丑○○、庚○○訴由高雄市
    政府警察局小港分局報請臺灣高雄地方法院檢察署檢察官偵
    查起訴及聲請併案審理。
    理  由
一、按被告以外之人於審判外之言詞或書面陳述，除法律另有規
    定外，不得作為證據，刑事訴訟法第159 條第1 項有明文規
    定；又按當事人、代理人，或辯護人於法院調查證據時，知
    有第159 條第1 項不得作為證據之情形，而未於言詞辯論終
    結前，聲明異議者，視為同意作為證據，此由同法第159 條
    之5 第2 項觀之自明。經查，附表一編號1 、2 、3 、4 、
    5 、7 號被害人及附表一編號6 被害人林義祥之母乙○○於
    警詢之陳述，檢察官及被告於本院辯論終結前就其證據能力
    並未聲明異議，依照上開規定，其等於警詢之陳述，自有證
    據能力。
二、上開附表一之犯罪事實，業據被告癸○○於本院審理時坦承
    不諱，並經附表一編號1 、2 、3 、4 、5 、7 號被害人及
    附表一編號6 被害人林義祥之母乙○○於警詢指訴在卷，復
    有搜索扣押筆錄、扣押物品目錄表、車籍資料作業詳細畫面
    、行車執照影本、車輛遺失受理報案單，贓物認領保管切結
    書與查獲現場照片附卷足稽，及被告自製剪刀（即萬能鑰匙
    ）１把扣案可證，堪信被告之自白與事實相符，事證明確，
    其犯行應堪認定。
三、核被告所為，其攜帶自製剪刀（即萬能鑰匙）竊盜，而該自
    製剪刀（即萬能鑰匙）足以破壞車門及剪斷汽車防盜器等物
    ，當可以傷身體，自屬兇器，被告攜帶上開自製剪刀（萬能
    鑰匙）竊盜之行為，均係犯同法第321 條第1 項第3 款之攜
    帶兇器竊盜罪；公訴人認被告附表一編號2 、7 之犯行，係
    犯刑法第320 條第1 項之竊盜罪云云，尚有未洽，此部分起
    訴法條應予變更。又附表一編號4 被告破壞被害人之2 片車
    門、於附表一編號7 被告剪斷被害人汽車防盜器，並分別經
    被害人丁○○、庚○○於警訊時表示要告訴，均係犯同法第
    354 條之毀損罪；公訴人就附表一編號7 之犯罪事實，雖未
    敘及被告剪斷汽車防盜器之事實，但此部事實與起訴事實有
    牽連關係（詳後述），本院自得一併審理；附表一編號4之
    聲請併案事實，已敘及被告係「撬開」汽車車門進入竊取，
    應已論及被告毀損之事實，本院自得審理。被告所犯附表一
    編號4 、7 之竊盜行為各與其該次毀損罪間有方法結果之牽
    連關係，應從一重之加重竊盜罪處斷。其上開7 次攜帶兇器
    竊盜犯行，時間緊接，犯罪構成要件相同，顯係基於概括之
    犯意為之，應依連續犯規定論以一罪，並加重其刑。附表一
    編號1 、3 、4 、5 、6 等竊盜犯行，與起訴事實有連續犯
    關係，為裁判上一罪，本院自得一併審理。
四、原審論處被告竊盜罪刑，固非無見；惟查：原審未及就附表
    一編號1 、3 、4 、5 、6 號竊盜犯行予以併案審理尚有未
    合，檢察官上訴意旨執此而指摘原判決不當，為有理由；且
    附表一編號2 、7 被告係攜帶兇器自製剪刀（即萬能鑰匙）
    竊盜，而有如前述，該自製剪刀（即萬能鑰匙）足以傷人身
    體，係屬兇器，被告此部分係犯刑法第321 條第1 項第3款
    之攜帶兇器竊盜罪，原審認該自製剪刀（即萬能鑰匙），係
    自製之鑰匙，非屬兇器，認被告此部分係犯刑法第320 條第
    1 項之竊盜行為，亦有未洽；又原審漏未論述附表一編號7
    被告之毀損行為，並有可議，自應由本院將原判決撤銷改判
    。審酌被告不思正途，竟以竊盜方式謀取財富，危害他人財
    產權，其竊盜之次數，竊得財物之價值，及其犯罪後坦承犯
    行等一切情狀，量處如主文第2 項所示之刑。扣案自製剪刀
    （即萬能鑰匙）1 把，係被告所有供竊盜所用之物，業據被
    告於本院審理時自承在卷，依刑法第38條第1 項第2 款之規
    定宣告沒收。至於檢察官以被告有犯罪習慣而聲請對被告宣
    告強制工作云云。惟查，保安處分中之強制工作，旨在對有
    犯罪習慣及欠缺正確工作觀念或無正當工作因而犯罪者，強
    制其從事勞動，學習一技之長及正確之謀生觀念，使其日後
    重返社會，能適應社會生活，俾免將來一再犯罪而危害社會
    安全所實施之強制處分，此為刑法設立強制工作處分之立法
    本旨與基本意義。經查，被告成年後，雖有多次施用毒品前
    科，但施用毒品屬於成癮性之行為，且係自戕身體之行為；
    而被告於犯本案之前雖有竊盜案件，經台灣高雄地方法院於
    93年7 月30日判處有期徒刑5 月確定，但於犯本案竊盜行為
    時，尚未執行，其於監獄執行前案及本案刑罰經教化後應足
    以矯治被告偷竊之偏差行為，故本院認為尚無對被告宣告強
    制工作之必要。
五、上訴意旨以被告又犯如附表二所示之竊盜犯行，聲請併案審
    理云云。按犯罪事實應依證據認定之，無證據不得認定犯罪
    事實，刑事訴訟法第154 條第2 項定有明文。經查，被告於
    警詢及偵查時固供稱有附表二所示之各次竊盜犯行，但於本
    院審理時則堅詞否認有此部分犯行，辯稱：此部分係警方叫
    我頂罪的等語。而被害人戊○○、辛○○、林阿先、甲○○
    、己○○、壬○○等人固分別陳稱有失竊如附表二所示之財
    物，但該等被害人之陳述，僅能證明其等分別有被竊如附表
    二之財物，因其等均未目擊竊賊，不能證明被告係行竊之人
    ；又證人即製作被告該警訊筆錄之警員傅耀才於本院審理時
    到庭具結後固證稱：係在被告自由意識下製作該警詢筆錄，
    被告有自白附表二竊盜犯行等情，但該證人同時證稱：附表
    二之竊盜犯行並未在被告住處查獲相關證物，亦未在失竊之
    贓車上採得被告之指紋，係被害人報案在先，被告自白在後
    等情，依此，被告於警詢之自白此部分犯罪，並非由被告之
    自白查獲相關證物，而係警方提供被害人報案資料後，被告
    始自白此部分之犯罪，在無其他證據佐證之下，自難遽認被
    告於警詢及檢察官偵查中之此部分自白與事實相符，而採為
    被告論罪之依據。此部分本院無從併案審理，應退回檢察官
    卓處。
據上論結，應依刑事訴訟法第369 條第1 項前段、第364 條、第
299 條第1 項前段、第300 條，刑法第56條、第321 第1 項第3
款、第354 條、第55條、第38條第1 項第2 款，罰金罰鍰提高標
準條例第1 條前段，判決如主文。
本案經檢察官許月雲到庭執行職務。
中    華    民    國    94    年    4     月    21    日
            刑事第五庭    審判長法  官  曾永宗
                                法  官  陳明富
                                法  官  邱永貴
以上正本證明與原本無異。
不得上訴。
中    華    民    國    94    年    4     月    21    日
  　　　　　　　　　　　　　　　書記官  唐奇燕
附錄本件判決論罪科刑法條：
中華民國刑法第321條
犯竊盜罪而有左列情形之一者，處6 月以上、5 年以下有期徒刑
：
一  於夜間侵入住宅或有人居住之建築物、船艦或隱匿其內而犯
    之者。
二  毀越門扇、牆垣或其他安全設備而犯之者。
三  攜帶兇器而犯之者。
四  結夥3人以上而犯之者。
五  乘火災、水災或其他災害之際而犯之者。
六  在車站或埠頭而犯之者。
前項之未遂犯罰之。
 附表一
┌───┬─────┬─────┬──────┬────┬────┬───┐
│編號  │犯罪時間  │犯罪地點  │犯罪方法    │被害人  │犯罪所得│備考  │
├───┼─────┼─────┼──────┼────┼────┼───┤
│1     │93年 8月  │高雄縣鳳山│打開汽車車門│寅○○  │汽車保險│一、提│
│      │          │市○○路橋│進入竊取    │        │卡1 張  │出告訴│
│      │          │下        │            │        │        │。    │
│      │          │          │            │        │        │二、汽│
│      │          │          │            │        │        │車未被│
│      │          │          │            │        │        │破壞。│
├───┼─────┼─────┼──────┼────┼────┼───┤
│2     │93年8 月下│高雄縣鳳山│打開汽車車門│子○○  │新台幣20│一、提│
│      │旬凌晨3 時│市○○路國│進入竊取    │        │0 元、球│出告訴│
│      │許        │泰里停車場│            │        │鞋1 雙及│。    │
│      │          │          │            │        │搖控器1 │二、汽│
│      │          │          │            │        │個      │車未被│
│      │          │          │            │        │        │破壞。│
├───┼─────┼─────┼──────┼────┼────┼───┤
│3     │93年8 月29│高雄縣大寮│打開汽車車門│丙○○  │3G-4375 │未提出│
│      │日晚上    │鄉○○路 (│進入竊取    │        │號自用小│告訴。│
│      │          │南昌釣蝦場│            │        │客車、中│      │
│      │          │後面)     │            │        │國信託現│      │
│      │          │          │            │        │金卡、速│      │
│      │          │          │            │        │邁樂加油│      │
│      │          │          │            │        │中心卡  │      │
│      │          │          │            │        │        │      │
├───┼─────┼─────┼──────┼────┼────┼───┤
│4     │93年9 月18│高雄縣鳳山│撬開汽車車門│丁○○  │中國國際│一、提│
│      │日下午3 時│市○○○路│進入竊取    │        │商銀金融│出告訴│
│      │          │2295巷50號│            │        │卡、汽車│。    │
│      │          │          │            │        │音響、駕│二、破│
│      │          │          │            │        │照、太陽│壞2 片│
│      │          │          │            │        │眼鏡1 支│車門。│
├───┼─────┼─────┼──────┼────┼────┼───┤
│5     │93年9 月26│高雄縣鳳山│撬開汽車車門│丑○○  │眼鏡1 支│一、提│
│      │日凌晨2時 │市○○○路│進入竊取    │        │CD2 片  │出告訴│
│      │          │旁        │            │        │        │。    │
│      │          │          │            │        │        │二、汽│
│      │          │          │            │        │        │車未被│
│      │          │          │            │        │        │破壞。│
├───┼─────┼─────┼──────┼────┼────┼───┤
│      │93年10月初│高雄市苓雅│打開汽車車門│林義祥  │健保卡、│未提出│
│6     │          │區○○路與│進入竊取    │        │長庚醫院│告訴。│
│      │          │樂仁路口  │            │        │掛號證、│      │
│      │          │          │            │        │中國信託│      │
│      │          │          │            │        │現金卡、│      │
│      │          │          │            │        │玉山銀行│      │
│      │          │          │            │        │現金卡、│      │
│      │          │          │            │        │合作金庫│      │
│      │          │          │            │        │信用卡、│      │
│      │          │          │            │        │郵政儲金│      │
│      │          │          │            │        │金融卡、│      │
│      │          │          │            │        │台北國際│      │
│      │          │          │            │        │商銀現金│      │
│      │          │          │            │        │卡、彰化│      │
│      │          │          │            │        │銀行金融│      │
│      │          │          │            │        │卡      │      │
├───┼─────┼─────┼──────┼────┼────┼───┤
│      │93 年10月4│高雄市小港│打開汽車車門│庚○○  │永順加油│一、提│
│7     │日上午7 時│區○○街與│進入竊取    │        │站 VIP集│出告訴│
│      │          │山田路口  │            │        │點卡1 張│。    │
│      │          │          │            │        │、眼鏡2 │二、剪│
│      │          │          │            │        │副      │斷防盜│
│      │          │          │            │        │        │器。  │
└───┴─────┴─────┴──────┴────┴────┴───┘
附表二
┌───┬─────┬─────┬──────┬────┬────────┐
│編號  │犯罪時間  │犯罪地點  │犯罪方法    │被害人  │犯罪所有        │
├───┼─────┼─────┼──────┼────┼────────┤
│1     │93年9 月5 │高雄市小港│撬開汽車車門│戊○○  │車牌號碼 YE-3701│
│      │日6 時    │區○○○ 街│進入竊取    │        │號自用小客車    │
│      │          │16號旁    │            │        │                │
├───┼─────┼─────┼──────┼────┼────────┤
│2     │93年9 月16│高雄市小港│撬開汽車車門│辛○○  │車牌號碼 HE-8192│
│      │日22時    │區○○街與│進入竊取    │        │號自用小客車    │
│      │          │高鳳路346 │            │        │                │
│      │          │巷口      │            │        │                │
├───┼─────┼─────┼──────┼────┼────────┤
│3     │93年9 月19│高雄市小港│撬開汽車車門│林阿先  │車牌號碼 ZO-7413│
│      │日7 時    │區○○路與│進入竊取    │        │號自用小客車    │
│      │          │復華路口  │            │        │                │
├───┼─────┼─────┼──────┼────┼────────┤
│4     │93年9 月25│高雄市小港│撬開汽車車門│甲○○  │車牌號碼 7M-1838│
│      │日5 時    │區○○路45│進入竊取    │        │號自用小客車    │
│      │          │5巷       │            │        │                │
├───┼─────┼─────┼──────┼────┼────────┤
│5     │93年10月3 │高雄市小港│撬開汽車車門│己○○  │車牌號碼 YP-1370│
│      │日18時    │區○○路與│進入竊取    │        │號自用小客車    │
│      │          │華文路口  │            │        │                │
├───┼─────┼─────┼──────┼────┼────────┤
│      │93年10月7 │高雄市小港│撬開汽車車門│壬○○  │車牌號碼 ZH-8667│
│6     │日8 時    │區○○○街│進入竊取    │        │號自用小客車    │
│      │          │與孔鳳路口│            │        │                │
└───┴─────┴─────┴──────┴────┴────────┘
